臺灣高等法院刑事判決　　　　　　　　100年度上易字第328號
上　訴　人
即　被　告　蘇宇利
上列上訴人因竊盜等案件，不服臺灣士林地方法院99年度審易字
第1747號，中華民國99年11月25日第一審判決（起訴案號：臺灣
士林地方法院檢察署99年度偵字第11857 號），提起上訴，本院
判決如下：
    主  文
上訴駁回。
    理  由
一、按依刑事訴訟法第350條、第361條、第362條、第367條規定
    ，不服地方法院之第一審判決而上訴者，須提出上訴書狀，
    並應敘述具體理由，為上訴必備之程式；其所提出之書狀未
    敘述上訴理由，或僅曾以言詞陳述上訴理由者，均應於上訴
    期間屆滿後20日內補提理由書於第一審法院。第一審法院經
    形式審查，認逾期未補提上訴理由者，應定期間先命補正；
    逾期未補正者，為上訴不合法律上之程式，應以裁定駁回。
    倘已提出上訴理由，但所提非屬具體理由者，則由第二審法
    院以上訴不合法律上之程式，判決駁回。而所謂具體理由，
    必係依據卷內既有訴訟資料或提出新事證，指摘或表明第一
    審判決有何採證、認事、用法或量刑等足以影響判決本旨之
    不當或違法，而構成應予撤銷之具體事由，始克當之；倘僅
    泛言原判決認定事實錯誤、違背法令、量刑失之過重或輕縱
    ，而未依上揭意旨指出具體事由，或形式上雖已指出具體事
    由，然該事由縱使屬實，亦不足以認為原判決有何不當或違
    法者，皆難謂係具體理由，俾與第二審上訴制度旨在請求第
    二審法院撤銷、變更第一審不當或違法之判決，以實現個案
    救濟之立法目的相契合，並節制濫行上訴（最高法院97年度
    臺上字第892號判決意旨參照）。
二、原判決認定上訴人即被告蘇宇利與田育璋二人，共同基於意
    圖為自己不法所有之犯意聯絡，於民國99年9月3日1 時30分
    許之夜間，共乘租賃之車牌號碼1173-EL 號自用小客車（下
    稱自小客車），前往新北市八里區被害人連萬來住處，以自
    備之遙控器開啟鐵捲門後，侵入屋內，合力將放置於屋內客
    廳之保險箱【內有新臺幣（下同）5萬元、人民幣500元、美
    金500元、黃金約20兩、鑽戒2只、淡水第一信用社票號：DE
    451571-DE 451600號之空白支票30張、安福宮農會定期單、
    安福宮所有權狀、連張楚雲所有之土地所有權狀、郵局存摺
    含提款卡1張、淡水第一信用合作社存摺2本含提款卡2 張、
    淡水信用合作社存摺2本、八里鄉農會存摺2本含提款卡2 張
    、臺灣銀行提款卡1張、中國信託銀行及台新銀行信用卡各1
    張、農會定期單、花蓮縣合作金庫商業銀行北花蓮分行面額
    11萬元支票1 紙（檢察官起訴書漏載）等物】，搬至自小客
    車後座，竊得入手。旋駛至臺北縣五股鄉某汽車旅館，以拔
    釘器將保險箱撬開，取得連萬來之臺灣銀行帳號0000000000
    00號帳戶之提款卡，因提款卡上被害人有註記密碼，被告隨
    即於同日5 時30分許，與共犯田育瑋驅車駛往臺北縣蘆洲市
    安泰銀行設置之提款機前，由被告將上開竊得之提款卡插入
    堤款機，輸入被害人之密碼，以此不正方法取得被害人在前
    揭銀行之存款10萬元，共犯田育瑋在旁等候等情，因而論以
    被告共同於夜間侵入住宅竊盜罪，量處有期徒刑10月；又共
    同意圖為自己不法之所有，以不正方法由自動付款設備取得
    他人之物，量處有期徒刑5月，應執行有期徒刑1年，係以該
    等事實，業據被告與共犯田育瑋於原審坦承不諱，並有被害
    人指述、贓物認領保管單2 份、被告租賃自小客車書證及臺
    灣銀行客戶往來明細查詢單1 紙在卷可按。已詳敘憑以認定
    之理由及證據，依其確認之事實而為法律之適用，並定其應
    執行刑，並無違誤。被告不服提起上訴，上訴理由略以：被
    告係初犯，非累犯，且已與被害人簽立和解書，及賠償部分
    損害，原審判決量刑過重，為此提起上訴，請酌予從輕量刑
    云云。惟按量刑之輕重，屬於為裁判之法院得依職權自由裁
    量之事項，苟其量刑已以行為人之責任為基礎，並斟酌刑法
    第57條所列一切情狀，在法定刑度內，酌量科刑，如無偏執
    一端，致明顯輕重失衡情形，不得遽指為不當或違法。且按
    被告所犯夜間侵入住宅竊盜罪之法定刑為6月以上5年以下有
    期徒刑，又由自動付款設備取得他人之物罪之法定刑為3 年
    以下有期徒刑（依刑法第33條第3款規定，其下限為2月）。
    原審業於理由內說明：係審酌被告正值壯年，因公司倒閉、
    被裁員，經濟困頓，一時失慮，共謀行竊，惟念其等犯後坦
    承犯行，且已與被害人達成和解，然因另案（查係臺灣基隆
    地方法院99年度易字第495 號竊盜案件）在押而未能履行賠
    償，並酌量被害人因本件犯罪所生之損害等一切情狀，據以
    分別量處上開罪刑並定應執行有期徒刑1 年，顯係基於行為
    人之責任基礎，斟酌刑法第57條所列情狀，而為刑之量定，
    其量刑亦稱允當，並無裁量權濫用或失之過重之情形。被告
    上訴意旨並未依卷內既有訴訟資料，具體指出或表明原判決
    有何採證、認事、用法或量刑等足以影響判決本旨之不當或
    違法之理由，難認已符合首揭上訴書狀應敘述具體理由之要
    件。揆諸上開說明，其上訴不合法律上之程式，應予駁回，
    並不經言詞辯論為之。
據上論斷，應依刑事訴訟法第367 條前段、第372 條，判決如主
文。
中    華    民    國    100    年    2    月    25    日
              刑事第二十四庭審判長法  官  李錦樑
                                  法  官  陳恆寬
                                  法  官  張惠立
以上正本證明與原本無異。
不得上訴。
                                  書記官  陳珮茹
中    華    民    國    100    年    2    月    25    日